【裁判字號】    98,上訴,190
【裁判日期】    980217
【裁判案由】    偽造文書等
【裁判全文】
臺灣高等法院高雄分院刑事判決         98年度上訴字第190號
    上  訴  人
    即  被  告  甲○○
上列上訴人因偽造文書等案件，不服臺灣高雄地方法院95年度易
字第2493號中華民國97年12月19日第一審判決（起訴案號：臺灣
高雄地方法院檢察署95年度偵字第2980號、第10119 號，及移送
併辦案號：臺灣屏東地方法院檢察署95年度偵字第3146號），提
起上訴，本院判決如下：
    主  文
上訴駁回。
    理  由
一、按不服地方法院之第一審判決而上訴者，應向管轄第二審之
    高等法院為之。上訴書狀應敘述具體理由。第二審法院認為
    上訴書狀未敘述理由，應以判決駁回之，刑事訴訟法第361
    條第1 項、第2 項、第367 條前段分別定有明文。而所謂具
    體理由，必係依據卷內既有訴訟資料或提出新事證，指摘或
    表明第一審判決有何採證認事、用法或量刑等足以影響判決
    本旨之不當或違法，而構成應予撤銷之具體事由，始克當之
    （例如：依憑證據法則具體指出所採證據何以不具證據能力
    ，或依憑卷證資料，明確指出所為證據證明力之判斷如何違
    背經驗、論理法則）；倘僅泛言原判決認定事實錯誤、違背
    法令、量刑失之過重或輕縱，而未依上揭意旨指出具體事由
    ，或形式上雖已指出具體事由，然該事由縱使屬實，亦不足
    以認為原判決有何不當或違法者（例如：對不具有調查必要
    性之證據，法院未依聲請調查亦未說明理由，或援用證據不
    當，但除去該證據仍應為同一事實之認定），皆難謂係具體
    理由，俾與第二審上訴制度旨在請求第二審法院撤銷、變更
    第一審不當或違法之判決，以實現個案救濟之立法目的相契
    合，此有最高法院97年台上字第892 號判決意旨可參照。
二、經查：被告甲○○上訴意旨，以(一)其並無辨識車身號碼、引
    擎號碼有無遭變造之能力，亦不知情向洪慶峰所購入之車輛
    車身號碼、引擎號碼遭變造，且係以一般市場行情購入，而
    非以顯不相當之價格購入，可見上訴人並不知情；(二)又洪慶
    峰係單獨1 人允諾以新台幣10萬元之代價，唆令陳傳誌扛下
    伊賣贓車給上訴人之責任，此乃95年1 月13日上訴人遭警查
    獲後所發生之情節，故不得以此推測上訴人事先知情贓車而
    故買；(三)連宏勝並無向上訴人購買車子，該綽號「阿宏」之
    男子，上訴人並未見過，其亦未向上訴人買過車子；94年12
    月26日連宏勝即與上訴人聯絡上，果真上訴人有故買贓車犯
    行，衡情必將該等贓車藏匿或為其他處分，豈會還放在方啟
    興所經營之南和車庫，甚且積極配合警方查扣贓車及資料，
    益證上訴人應非明知贓車而故買甚明等為由，指摘原判決不
    當云云。然查：原判決以被告自承自93年6 月間起就獨資經
    營晏陽車行等情，且其在雅虎奇摩拍賣網頁刊登拍賣交易訊
    息賣有7 、80輛之多，亦據證人李佳靜證述明確，可見其經
    營之晏陽車行甚具規模，買、賣交易權利車情形熱絡，自不
    可能不知於交易「權利車」時。車輛之車身號碼、引擎號碼
    之檢查及確認為重要核對項目，何況被告交易附表一所示贓
    車予他人之時間均集中在94年下半年度至95年1 月間，顯見
    被告從經營車行至開始販賣贓車給他人，已擔任負責人1 年
    以上之時間，應已累積經驗足以辨識車輛之車身號碼、引擎
    號碼之真偽；況且其向洪慶峰購入附表一所示之車輛均未與
    洪慶峰簽訂任何買賣契約，亦與其平日交易習慣有別，更足
    徵被告主觀上知悉其向洪慶峰所購買之車輛為贓車甚明。又
    陳傳誌並非洪慶峰1 人獨自找其扛下刑責，是被告透過洪慶
    峰找其相約商談要其扛下責任等情，況且被告於被查獲之初
    ，並未供出系爭車輛係向洪慶峰所購買，而供稱是向當鋪所
    收購等語，可見其對洪慶峰所出售之系爭車輛，應知情為贓
    車。被告將附表二編號1 所示之車輛販賣給「阿宏」，「阿
    宏」再轉賣給連宏勝，連宏勝又轉賣給「原興記車行」，但
    經察覺為贓車遭退回，連宏勝且在被告刊登之拍賣網頁，查
    知被告竟然販售一部相同款式、車號之自小客車，經向被告
    購買後，發現係不法複製車等情，亦據證人連宏勝證述甚詳
    ，且在被告車行查扣被害人失竊之車牌等物。原審對為何認
    定上訴人知情為贓車而買賣，於判決理由欄均已加以敘述詳
    確。被告上訴，猶執與原審相同辯詞，卻未依卷內既有訴訟
    資料或提出新事證，指摘或表明原審判決有何採證認事、用
    法或量刑等足以影響判決本旨之不當或違法，揆諸上開說明
    ，自非屬得上訴第二審之具體事由。
三、綜上所述，本件揆諸上開法條規定及最高法院判決意旨，被
    告之上訴，難認合法，應予駁回。爰不經言詞辯論，依刑事
    訴訟法第367 條前段、第372 條規定，判決如主文。
中    華    民    國    98    年    2     月    17    日
                  刑事第二庭    審判長法  官  林正雄
                                      法  官  陳啟造
                                      法  官  黃壽燕
以上正本證明與原本無異。
如不服本判決應於收受本判決後10日內向本院提出上訴書狀，其
未敘述上訴理由者，並得於提起上訴後10日內向本院補提理由書
狀（均須按他造當事人之人數附繕本）「切勿逕送上級法院」。
中    華    民    國    98    年    2     月    17    日
                                      書記官  梁雅華


司法院資訊處製作；財團法人民間司法改革基金會備份。
